臺灣高等法院民事裁定
110年度抗字第90號
抗  告  人  楊玉章

上列抗告人因與相對人余亞蒨等間請求確認法定抵押權存在事件
，聲請訴訟救助，對於中華民國109年11月30日臺灣宜蘭地方法
院109年度救字第29號所為裁定，提起抗告，本院裁定如下： 
    主  文
抗告駁回。
抗告費用由抗告人負擔。
    理  由
一、按當事人因無資力支出訴訟費用而聲請訴訟救助者，關於無
    資力支出訴訟費用之事由，應提出可使法院信其主張為真實
    並能即時調查之證據，以釋明之，此觀民事訴訟法第107條
    、第109條、第284條規定自明。又所謂無資力支出訴訟費用
    ，係指窘於生活，且缺乏經濟信用，並無籌措款項以支出訴
    訟費用之信用技能者而言。法院調查聲請人是否無資力支出
    訴訟費用，專就聲請人提出之證據為之，如聲請人未提出證
    據，或依其提出之證據，未能信其無資力支出訴訟費用之主
    張為真實，即應將其聲請駁回。
二、經查：　　
　　㈠、抗告人以其支付本件訴訟費用新臺幣（下同）2萬5000餘
        元之裁判費後，已無資力再支出其他訴訟費用為由，聲
        請本件訴訟救助（見原法院卷第13、29頁）；經原法院
        以抗告人主張其無資力繳納本件訴訟費用，並未提出任
        何能即時調查之證據以為釋明，且經原法院依職權調閱
        抗告人108年度稅務電子閘門財產所得調件明細表可知(
        見原法院外放限閱卷宗)，抗告人名下尚有坐落宜蘭縣
        三星鄉之土地3筆，其價值為24萬2653元，尚非毫無財
        產、資力之人，而本件訴訟標的價額為598萬6800元，
        應徵第一審裁判費為6萬0301元，抗告人並已繳納2萬52
        55元，尚餘之3萬5046元裁判費，與抗告人之財產相較
        ，難謂有何無資力支出訴訟費用之情事，據此裁定駁回
        抗告人本件訴訟救助之聲請。於法核無不當。 
    ㈡、抗告人之抗告意旨固略以：伊每月雖有領取國民年金約4
        000餘元，然因長年訟累且前案執行案件未獲分配款分
        文，已陷於無資力狀態，每月尚需返還投資借款3000元
        與親友，生活顯有困頓，又伊名下土地價值低廉且尚未
        出售，實無資力再繳納剩餘訴訟費用，原裁定駁回伊訴
        訟救助之聲請顯有違誤，為此提起抗告云云（見本院卷
        第12至14頁）。惟查：
　　　　⒈抗告人於原法院所提之另案聲請訴訟救助獲准之裁定
          及相關訴訟資料（見原法院卷第33至87頁），然上開
          裁定日期距抗告人109年間提起本件訴訟，期間相隔1
          0年有餘，尚無從以抗告人10餘年前曾在另案獲准訴
          訟救助之事實，推認其現無資力。
　　　　⒉再者，觀抗告人自承現每月領取國民年金4700元，其
          子女於年節不定時給予紅包、其已繳納第一審裁判費
          2萬5000餘元(見本院卷第13頁，原審卷第30頁)，及
          依原法院職權調閱抗告人108年度財產資料可知(見原
          法院外放限閱卷宗)，抗告人名下尚有與他人共有坐
          落宜蘭縣三星鄉之土地3筆，其價值為24萬2653元，
          甚且自承其曾邀親友投資約200萬元，現每月匯款300
          0元給他人（見本院卷第14、18至64頁），足認抗告
          人確實非毫無財產、資力之人。是以，抗告人就其窘
          於生活、缺乏經濟信用，無籌措款項支出本件訴訟費
          用之信用技能等項，並未提出相關資料以為釋明。　
　　㈢、從而，原裁定以抗告人聲請本件訴訟救助，非屬有據，
        而裁定駁回其之聲請，於法並無違誤。抗告意旨指謫原
        裁定不當，求予廢棄，為無理由，應予駁回。　　
三、據上論結，本件抗告為無理由。爰裁定如主文。
中　　華　　民　　國　　110 　年　　2 　　月　　26　　日
                  民事第九庭    
                      審判長法  官  楊絮雲
                            法  官  郭顏毓
                            法  官  張宇葭
正本係照原本作成。
本裁定除以適用法規顯有錯誤為理由外，不得再抗告。如提起再
抗告，應於收受送達後10日內委任律師為代理人向本院提出再抗
告狀。並繳納再抗告費新臺幣１千元。
中　　華　　民　　國　　110 　年　　2 　　月　　26　　日
  　　　　　　　　　　　　　書記官  李佳姿